<?xml version='1.0' encoding='utf-8'?>
<verb default="lamháil" disambig="">
  <verbalNoun default="lamháil" />
  <verbalAdjective default="lamháilte" />
  <tenseForm default="lamháil" tense="Past" dependency="Indep" person="Base" />
  <tenseForm default="lamhálamar" tense="Past" dependency="Indep" person="Pl1" />
  <tenseForm default="lamháladar" tense="Past" dependency="Indep" person="Pl3" />
  <tenseForm default="lamháladh" tense="Past" dependency="Indep" person="Auto" />
  <tenseForm default="lamháil" tense="Past" dependency="Dep" person="Base" />
  <tenseForm default="lamhálamar" tense="Past" dependency="Dep" person="Pl1" />
  <tenseForm default="lamháladar" tense="Past" dependency="Dep" person="Pl3" />
  <tenseForm default="lamháladh" tense="Past" dependency="Dep" person="Auto" />
  <tenseForm default="lamháladh" tense="PastCont" dependency="Indep" person="Base" />
  <tenseForm default="lamhálainn" tense="PastCont" dependency="Indep" person="Sg1" />
  <tenseForm default="lamháilteá" tense="PastCont" dependency="Indep" person="Sg2" />
  <tenseForm default="lamhálaimis" tense="PastCont" dependency="Indep" person="Pl1" />
  <tenseForm default="lamhálaidís" tense="PastCont" dependency="Indep" person="Pl3" />
  <tenseForm default="lamháiltí" tense="PastCont" dependency="Indep" person="Auto" />
  <tenseForm default="lamháladh" tense="PastCont" dependency="Dep" person="Base" />
  <tenseForm default="lamhálainn" tense="PastCont" dependency="Dep" person="Sg1" />
  <tenseForm default="lamháilteá" tense="PastCont" dependency="Dep" person="Sg2" />
  <tenseForm default="lamhálaimis" tense="PastCont" dependency="Dep" person="Pl1" />
  <tenseForm default="lamhálaidís" tense="PastCont" dependency="Dep" person="Pl3" />
  <tenseForm default="lamháiltí" tense="PastCont" dependency="Dep" person="Auto" />
  <tenseForm default="lamhálann" tense="PresCont" dependency="Indep" person="Base" />
  <tenseForm default="lamhálaim" tense="PresCont" dependency="Indep" person="Sg1" />
  <tenseForm default="lamhálaimid" tense="PresCont" dependency="Indep" person="Pl1" />
  <tenseForm default="lamháiltear" tense="PresCont" dependency="Indep" person="Auto" />
  <tenseForm default="lamhálann" tense="PresCont" dependency="Dep" person="Base" />
  <tenseForm default="lamhálaim" tense="PresCont" dependency="Dep" person="Sg1" />
  <tenseForm default="lamhálaimid" tense="PresCont" dependency="Dep" person="Pl1" />
  <tenseForm default="lamháiltear" tense="PresCont" dependency="Dep" person="Auto" />
  <tenseForm default="lamhálfaidh" tense="Fut" dependency="Indep" person="Base" />
  <tenseForm default="lamhálfaimid" tense="Fut" dependency="Indep" person="Pl1" />
  <tenseForm default="lamhálfar" tense="Fut" dependency="Indep" person="Auto" />
  <tenseForm default="lamhálfaidh" tense="Fut" dependency="Dep" person="Base" />
  <tenseForm default="lamhálfaimid" tense="Fut" dependency="Dep" person="Pl1" />
  <tenseForm default="lamhálfar" tense="Fut" dependency="Dep" person="Auto" />
  <tenseForm default="lamhálfadh" tense="Cond" dependency="Indep" person="Base" />
  <tenseForm default="lamhálfainn" tense="Cond" dependency="Indep" person="Sg1" />
  <tenseForm default="lamhálfá" tense="Cond" dependency="Indep" person="Sg2" />
  <tenseForm default="lamhálfaimis" tense="Cond" dependency="Indep" person="Pl1" />
  <tenseForm default="lamhálfaidís" tense="Cond" dependency="Indep" person="Pl3" />
  <tenseForm default="lamhálfaí" tense="Cond" dependency="Indep" person="Auto" />
  <tenseForm default="lamhálfadh" tense="Cond" dependency="Dep" person="Base" />
  <tenseForm default="lamhálfainn" tense="Cond" dependency="Dep" person="Sg1" />
  <tenseForm default="lamhálfá" tense="Cond" dependency="Dep" person="Sg2" />
  <tenseForm default="lamhálfaimis" tense="Cond" dependency="Dep" person="Pl1" />
  <tenseForm default="lamhálfaidís" tense="Cond" dependency="Dep" person="Pl3" />
  <tenseForm default="lamhálfaí" tense="Cond" dependency="Dep" person="Auto" />
  <moodForm default="lamháladh" mood="Imper" person="Base" />
  <moodForm default="lamhálaim" mood="Imper" person="Sg1" />
  <moodForm default="lamháil" mood="Imper" person="Sg2" />
  <moodForm default="lamhálaimis" mood="Imper" person="Pl1" />
  <moodForm default="lamhálaigí" mood="Imper" person="Pl2" />
  <moodForm default="lamhálaidís" mood="Imper" person="Pl3" />
  <moodForm default="lamháiltear" mood="Imper" person="Auto" />
  <moodForm default="lamhála" mood="Subj" person="Base" />
  <moodForm default="lamhálaimid" mood="Subj" person="Pl1" />
  <moodForm default="lamháiltear" mood="Subj" person="Auto" />
</verb>
